【裁判字號】    98,易,1849
【裁判日期】    980731
【裁判案由】    竊盜
【裁判全文】
臺灣臺北地方法院刑事判決              98年度易字第1849號
    公  訴  人  臺灣臺北地方法院檢察署檢察官
    被      告  甲○○
上列被告因竊盜案件，經檢察官聲請以簡易判決處刑（九十八年
度偵字第一三五一五號），本院認不宜以簡易判決處刑，改依通
常程序審理，判決如下：
    主  文
甲○○竊盜，累犯，處拘役伍拾日，如易科罰金，以新臺幣壹仟
元折算壹日。
    事  實
一、甲○○前曾因公共危險酒後駕車案件，經臺灣士林地方法院
    以九十六年度士交簡字第九九四號判決判處有期徒刑三月，
    於民國九十六年七月十六日確定，嗣減為有期徒刑一月十五
    日確定，於九十六年十一月三十日執行完畢翌日出監。詎其
    猶不知悔改，竟意圖為自己不法之所有，於九十八年五月二
    十六日十五時三十分許，進入臺北市○○區○○路二一一號
    四樓及五樓樓梯間，竊取乙○○所有之臺北市專用垃圾袋一
    個及陳文龍之球鞋一雙，置放於其所騎乘之腳踏車中，嗣經
    乙○○隨後發現報警處理，當場查獲。
二、案經臺北市政府警察局中山分局報告臺灣臺北地方法院檢察
    署檢察官偵查聲請以簡易判決處刑，本院認不宜以簡易判決
    處刑，改依通常程序審理。
    理  由
一、按被告以外之人於審判外之言詞或書面陳述，除法律有規定
    者外，不得作為證據，刑事訴訟法第一百五十九條第一項定
    有明文；復按被告以外之人於偵查中向檢察官所為之陳述，
    除顯有不可信之情況者外，得為證據，同法第一百五十九條
    之一第二項亦有規定；另按被告以外之人於審判外之陳述，
    雖不符前四條之規定，而經當事人於審判程序同意作為證據
    ，法院審酌該言詞陳述或書面陳述作成時之情況，認為適當
    者，亦得為證據；當事人、代理人或辯護人於法院調查證據
    時，知有第一百五十九條第一項不得為證據之情形，而未於
    言詞辯論終結前聲明異議者，視為有前項之同意；同法第一
    百五十九條之五規定甚明。本案據以認定被告甲○○犯罪事
    實之證據，除證人乙○○於偵查中向檢察官所為之陳述，業
    經具結且無顯不可信之情形存在，依刑事訴訟法第一百五十
    九條之一第二項規定，自具備證據能力；其餘之傳聞證據，
    因被告於本院言詞辯論終結前，均未對於證據能力聲明異議
    ，視為同意上開證據具備證據能力；本院審酌該等言詞陳述
    或書面陳述作成之情況，相關陳述人均未曾主張非出於任意
    性或不正取供，足信作成時之情況，應無違法或不當情事，
    因而認為適當，依刑事訴訟法第一百五十九條之五規定，該
    等言詞陳述或書面陳述，均具備證據能力而均得作為證據，
    合先敘明。
二、前揭犯罪事實，業據被告甲○○於本院審理時坦承不諱，核
    與證人乙○○於警詢、檢察官訊問時所為證述情節相符，並
    有物品發還領據、贓物照片等件附卷可證，足證被告任意性
    自白核與事實相符，堪予採信。綜上，本件事證明確，被告
    犯行堪以認定。
三、核被告所為，係犯刑法第三百二十條第一項竊盜罪。被告於
    同一時、地同時竊取被害人乙○○、陳文龍財物之犯行，係
    以一行為侵害二個不同之財產法益，為想像競合犯，應從一
    竊盜罪論處。被告前曾因犯公共危險酒後駕車案件，經臺灣
    士林地方法院以九十六年度士交簡字第九九四號判決判處有
    期徒刑三月，於九十六年七月十六日判決確定，嗣減為有期
    徒刑一月十五日確定，於九十六年十一月三十日執行完畢翌
    日出監等情，有臺灣高等法院被告前案紀錄表一份在卷可證
    ，其於五年內故意再犯本案有期徒刑以上之罪，為累犯，應
    依刑法第四十七條第一項規定加重其刑。爰審酌被告於犯後
    終能坦承犯行，態度尚佳，暨其品行、智識程度、犯罪所得
    利益、所生危害等一切情況，量處如主文所示之刑，並諭知
    易科罰金之折算標準，以資懲儆。
據上論斷，應依刑事訴訟法第二百八十四條之一、第二百九十九
條第一項前段，刑法第三百二十條第一項、第五十五條、第四十
七條第一項、第四十一條第一項前段，刑法施行法第一條之一第
一項、第二項前段，判決如主文。
本案經檢察官廖先志到庭執行職務。
中    華    民    國    98    年    7     月    31    日
                    刑事第九庭  法  官  劉素如
上正本證明與原本無異。
如不服本判決應於收受送達後10日內向本院提出上訴書狀，並應
敘述具體理由；其未敘述上訴理由者，應於上訴期間屆滿後20日
內向本院補提理由書（均須按他造當事人之人數附繕本）「切勿
逕送上級法院」。
                                書記官  陳育君
中    華    民    國    98    年    7     月    31    日
附錄本案論罪法條：
中華民國刑法第320 條
意圖為自己或第三人不法之所有，而竊取他人之動產者，為竊盜
罪，處5 年以下有期徒刑、拘役或5 百元以下罰金。
意圖為自己或第三人不法之利益，而竊佔他人之不動產者，依前
項之規定處斷。
前二項之未遂犯罰之。


司法院資訊處製作；財團法人民間司法改革基金會備份。
